臺灣高等法院刑事判決　　　　　　　　　九十一年度上易字第一七五號
　　上　訴　人　臺灣臺北地方法院檢察署檢察官
　　被　　　告　甲○○
右上訴人因被告違反電子遊戲場業管理條例案件，不服台灣臺北地方法院九十年度易
字第一八六六號中華民國九十一年三月二十一日第一審判決（檢察官聲請簡易判決處
刑案號：台灣臺北地方法院檢察署九十年度偵字第一○○九七號）提起上訴，本院判
決如左：
    主  文
原判決撤銷。
甲○○違反未依電子遊戲場業管理條例辦理營利事業登記，不得經營電子遊戲場業之
規定，累犯，處拘役伍拾日，如易科罰金以參佰元折算壹日。
扣案監視器螢幕一臺、監視器二臺、水果盤電動玩具三台（含ＩＣ板二塊）、小瑪琍
二台（含ＩＣ板二塊）、霹靂彈珠二台（含ＩＣ板二塊）、麻將電動玩具三台（含Ｉ
Ｃ板二塊）、代幣九百六十枚、機具內之賭資新台幣硬幣一千元、帳目及帳單，均沒
收之。
    事  實
一、甲○○曾犯恐嚇案件，經臺灣臺北地方法院於民國（下同）八十六年三月三十一
    日以八十六年易緝字第二號判處有期徒刑四月確定，又犯妨害自由案件，經臺灣
    臺北地方法院，於八十六年三月二十一日以八十五年訴字第一三四七號判處有期
    徒刑五月確定，八十六年十二月十七日因槍砲彈藥刀械管制條例案件，經臺灣臺
    北地方法院判處有期徒刑一年，八十七年三月十六日因麻醉藥品管理條例案，經
    臺灣板橋地方法院判處有期徒刑七月，均經本院定應執行刑二年一月確定，嗣於
    八十七年十一月二十一日經假釋付保護管束，於八十八年九月二十四日執行完畢
    。
二、甲○○猶不知悔改，未依規定辦理營利事業登記，竟於八十九年十二月起，向袁
    欽第（另行不起訴處分）承租臺北縣新店市○○路六三八號二樓房屋，公眾得出
    入之場所經營電子遊戲場業，供不特定顧客押注，連續與人賭博財物。其方式由
    賭客以五比一之比率以新台幣（下同）十元硬幣投入機台開分，藉由不特定之機
    率與上開電動機具對賭，結餘分數換取禮品或金錢或續玩，如未押中，該次賭資
    均歸甲○○贏取。嗣經警於九十年一月三十一日晚間十時三十分許，在該處查獲
    ，並扣得監視器螢幕一臺、監視器二臺、水果盤電動玩具三台（含ＩＣ板二塊）
    、小瑪琍二台（內有賭資新台幣硬幣一千元，含ＩＣ板二塊）、霹靂彈珠二台（
    含ＩＣ板二塊）、麻將電動玩具三台（含ＩＣ板二塊）、代幣九百六十枚、帳目
    及帳單。
三、案經台北縣警察局新店分局移送臺灣臺北地方法院檢察署檢察官偵查起訴（聲請
    簡易判決處書）。
    理  由
一、訊據被告甲○○仍有否認右揭犯行，辯稱：伊開檳榔攤，以前有做電動，後來收
    起來不做，就把電動擺在裡面，硬幣銅板、代幣九百六十枚是舊檯子剩的云云。
二、惟查，本件係因被告甲○○在前址非法經營電子遊戲場業，出入人等複雜，屋主
    不堪其擾向里長反應請其報警而被查獲，業據屋主即出租人袁欽弟供明（偵卷第
    三五頁），並有房屋租賃契約書可稽（見偵卷第十三頁），復據袁欽弟之妹袁素
    貞為相同陳述在卷可稽。證人袁素貞在警訊時，復供證：「我與警方進入時，有
    插電營業。」等語（偵卷第五頁反），於原審時亦供稱：他們從後面出入，很少
    從大門，打電動的人也是從後面出入，我進去的時候電動玩具都有插電等語（見
    原審卷第二十頁），當場查獲之警員林承中亦到庭證稱：當時電動玩具的燈是亮
    著等語（見原審卷第四十頁），且被告於第二次警訊時，供稱：是伊一人獨自經
    營，自八十九年十二月開始經營，查獲日因生意不佳休息等語不諱（偵卷第八頁
    反）且於本院供稱：伊沒有去辦理營業登記，是一塊錢開五分，每次十元換一代
    幣等語不諱（見本院審判筆錄），此外，復有搜索扣押筆錄（偵卷第十頁）、暫
    代管條、現埸照片八幀（偵卷第十八至二一頁）等可資佐證。被告所辯顯係卸責
    之詞，不足採信，其犯行，洵堪認定。
三、按電子遊戲場業管理條例所稱電子遊戲機，指利用電、電子、電腦、機械或其他
    類似方式操縱，以產生或顯示聲光影像、圖案、動作之遊樂機具，或利用上述方
    式操縱鋼珠或鋼片發射之遊樂機具（但未具影像、圖案，僅供兒童騎乘者，不包
    括在內）。又未依電子遊戲場業管理條例規定辦理營利事業登記者，不得經營電
    子遊戲場業，違反者，處行為人一年以下有期徒刑、拘役或科或併科新臺幣五十
    萬元以上二百五十萬元以下罰金。電子遊戲場業管理條例第四條第一項、第十五
    、二十二條定有明文，初不以行為人設置機台之數目而異其認定。本件核被告所
    為，係犯刑法第二百六十六條第一項前段之普通賭博罪、及電子遊戲場業管理條
    例第二十二條之未經登記經營電子遊戲場業罪。被告前後多次普通賭博犯行，時
    間緊接，所犯又係構成要件相同之罪名，顯係基於概括犯意為之，為連續犯，應
    以一罪論，並依刑法第五十六條之規定，加重其刑。被告所犯前開二罪，係本諸
    不同之行為而犯之（賭博罪具多次犯行，而未經登記經營電子遊戲場業則係基於
    一個行為決意，以一行為犯之，乃繼續犯。），該二罪間互具方法結果之牽連關
    係，為牽連犯，應依刑法第五十五條之規定，從較重之未經登記經營電子遊戲場
    業罪處斷。被告有事欄所載前科執畢情形，有本院被告全國前案紀錄表及台灣台
    北地方法院檢察署刑案資料查註紀錄表，其於前科執畢五後年內，再犯本件有期
    徒刑以上之罪，為累犯，應遞加重其刑。原審疏未詳察，遽判被告無罪，尚有未
    洽。檢察官上訴指摘原判決不當為有理由，應由本院予以撤銷改判。爰審酌被告
    素行、犯罪所得金額，情節尚非重大，及其犯罪之動機、目的、犯罪後之態度等
    一切情狀，量處如主文第二項所示之刑。並依修正後刑法第四十一條第一項及罰
    金罰鍰提高標準條例第二條前段諭知易科罰金之折算標準。至扣案之扣得水果盤
    電動玩具三台（含ＩＣ板二塊）、小瑪琍二台（含ＩＣ板二塊）、霹靂彈珠二台
    （含ＩＣ板二塊）、麻將電動玩具三台（含ＩＣ板二塊）係當場賭博之器具，代
    幣九百六十枚、機具內之賭資新台幣硬幣一千元、則在機具賭檯內扣得之財物，
    均應依刑法第二百六十六條第二項之規定，諭知沒收之。監視器螢幕一臺、監視
    器二臺、帳目及帳單，係被告所有供犯罪所用之物，均應依刑法第三十八條第一
    項第二款，諭知沒收。
據上論斷，應依刑事訴訟法第三百六十九條第一項前段、第三百六十四條、第二百九
十九條第一項前段，電子遊戲場業管理條例第二十二條，刑法第十一條前段、第二百
六十六條第一項前段、第二項、第五十五條、第四十一條、第三十八條第一項第二款
、第四十七條，罰金罰鍰提高標準條例第一條前段、第二條，判決如主文。
本案經檢察官覃正祥到庭執行職務。
中      華      民      國    九十一    年      六      月    二十七    日
                              臺灣高等法院刑事第九庭
                                    審判長法  官  李  文  成
                                          法  官  周  盈  文
                                          法  官  官  有  明
右正本證明與原本無異。
不得上訴。
                  書記官  林  蓓  瑜
中      華      民      國    九十一    年      六      月     二十七   日
附錄：本判決論罪科刑法條全文
刑法第二百六十六條第一項前段
在公共場所或公眾得出入之場所賭博財物者，處一千元以下罰金，但以供人暫時娛樂
之物為賭博者，不在此限。
電子遊戲場業管理條例第二十二條
違反第十五條規定者，處行為人一年以下有期徒刑、拘役或科或併科新台幣五十萬元
以上二百五十萬元以下罰金。
